【裁判字號】    90,交易,591
【裁判日期】    901016
【裁判案由】    公共危險等
【裁判全文】
臺灣臺中地方法院刑事判決                          九十年度交易字第五九一號
    公  訴  人  臺灣台中地方法院檢察署檢察官
    被      告  乙○○
右列被告因妨害公務等案件，經檢察官聲請簡易判決處刑 (九十年度偵字第一二六八
五號)本院認不宜以簡易判決處刑，爰依通常程序審理，判決如左：
    主  文
乙○○服用酒類，不能安全駕駛動力交通工具而駕駛，累犯，處拘役伍拾日，如易科
罰金以參佰元折算壹日；又於公務員依法執行職務時，當場侮辱，累犯，處拘役伍拾
日，如易科罰金以參佰元折算壹日。應執行拘役玖拾日，如易科罰金以參佰元折算壹
日。
    事  實
一、乙○○曾於民國八十九年間，因犯竊盜罪，經台灣高等法院台中分院判處有期徒
    刑九月，於八十九年十二月十三日執行完畢，詎猶不知悔改，明知飲酒後駕駛動
    力交通工具之操控能力降低而無法為安全之駕駛，卻於九十年七月十六日凌晨零
    時許起至一時許止，在台中市○○路錢櫃ＫＴＶ飲用自製補藥酒後，致有駕駛判
    斷力欠佳、語無倫次、注意力無法集中等情形而達不能為安全駕駛之程度後，仍
    駕駛車號ＵＱ—二二０八號自用小客車，沿台中市西屯區市○○○路由文心路往
    台中市區方向行駛。於同日凌晨一時二十二分許，途經台中市西屯區市○○○路
    與惠民路口時，為值勤員警攔檢，並由警員甲○○施作酒精濃度測試，經當場測
    試乙○○吐氣所含酒精濃度為每公升０‧五０毫克。詎乙○○於施作酒精測試後
    ，竟另基於妨害公務之犯意，於警員甲○○依法執行職務時，當場對警員甲○○
    辱罵「幹你娘雞巴」等穢語數句，而侮辱依法執行職務之員警。
二、案經臺中市警察局移送檢察官偵查起訴。
    理  由
一、訊據被告乙○○固不否認對於警員甲○○依法執行職務時，當場辱罵警員甲○○
    之犯行，惟否認有酒後不能駕駛動力交通工具之犯行，辯稱：伊還能安全駕駛車
    輛云云。惟查被告於右揭時地駕車為值勤員警攔檢，並由警員甲○○施作酒精濃
    度測試，經當場測試吐氣所含酒精濃度為每公升０‧五０毫克，並有判斷力欠佳
    、語無倫次、注意力無法集中等情形而達不能為安全駕駛之程度，此已据証人即
    員警甲○○到庭証述甚詳，並有測試觀察表、酒精測試紀錄表、舉發違反道路交
    通管理事件通知單各乙紙附卷足佐。按刑法第一百八十五條之三之罪，係屬危險
    犯，只要達不能安全駕駛之程度而仍駕駛者，即足成立，並不以呼氣所含酒精濃
    度達每公升０‧五五毫克或血液中酒精濃度達０‧一一％以上為唯一標準。被告
    酒後駕車既有上開情形，其不能安全駕駛動力交通工具，可以認定，所辯其尚能
    安全駕駛，要屬卸責之詞，不足採信。至被告坦承辱罵值勤員警部分，核與証人
    甲○○到庭証述情節相符，其犯行均堪以認定。
二、核被告乙○○所為，係犯刑法第一百八十五條之三之公共危險罪及第一百四十條
    第一項之妨害公務罪。其所犯上開二罪間，犯意各別，罪名亦殊，應分論併罰。
    又被告曾於八十九年間，因犯竊盜罪，經台灣高等法院台中分院判處有期徒刑九
    月，於八十九年十二月十三日執行完畢，此有臺灣台中地方法院檢察署刑案資料
    查註紀錄表在卷可稽，其於五年內再犯本件有期徒刑以上之罪，為累犯，依法加
    重其刑。審酌被告酒後駕車危害公共安全，惟實際上尚未造成損害，及對值勤員
    警當場辱罵，所犯情節尚非重大，犯後態度良好等一切情狀，分別從輕量處如主
    文所示之刑，並諭知易科罰金之折算標準及定其應執行刑。
據上論斷，應依刑事訴訟法第四百五十二條、第二百九十九條第一項前段，刑法第一
百八十五條之三、第一百四十條第一項、第四十七條、第四十一條第一項、第五十一
條第六款、罰金罰鍰提高標準條例第一條前段、第二條，判決如主文。
中      華      民      國    九十      年      十      月     十六     日
                                 臺灣臺中地方法院交通法庭
                                          法  官   許金樹
右正本證明與原本無異。
如不服本判決，應於判決送達後十日內，向本院提出上訴狀。
                                          書記官
中      華      民      國    九十      年      十      月     十九     日
附錄論罪科刑法條：
刑法第一百八十五條之三：服用毒品、麻醉藥品、酒類或其他相類之物，不能安全駕
駛動力交通工具而駕駛者，處一年以下有期徒刑、拘役或三萬元以下罰金。
刑法第一百四十條
於公務員依法執行職務時，當場侮辱，或對於其依法執行之職務公然侮辱者，處六月
以下有期徒刑、拘役或一百元以下罰金。


司法院資訊處製作；財團法人民間司法改革基金會備份。
